臺灣高雄地方法院刑事判決　　　　　 100年度審訴字第2371號
公　訴　人　臺灣高雄地方法院檢察署檢察官
被　　　告　蕭立先
上列被告因毒品危害防制條例案件，經檢察官提起公訴（起訴案
號：100 年度偵字第18462 號），被告就被訴事實為有罪之陳述
，本院依簡式審判程序審理，判決如下：
    主  文
蕭立先施用第一級毒品，累犯，處有期徒刑拾月，扣案之第一級
毒品海洛因壹包（含袋，檢驗後淨重零點零捌貳公克）沒收銷燬
。又施用第二級毒品，累犯，處有期徒刑伍月。應執行有期徒刑
壹年壹月，扣案之第一級毒品海洛因壹包（含袋，檢驗後淨重零
點零捌貳公克）沒收銷燬。
    事  實  及  理  由
一、犯罪事實：
    蕭立先前於民國88年間，因施用毒品案件，經本院裁定送觀
    察、勒戒，認無繼續施用毒品之傾向，於88年7 月6 日執行
    完畢釋放出所，並經臺灣高雄地方法院檢察署檢察官以88年
    度偵字第15708 號為不起訴處分確定。復於前開觀察、勒戒
    執行完畢5 年內之93年間，再犯施用毒品案件，經本院以92
    年度毒聲字第1154號裁定送觀察、勒戒，認無繼續施用毒品
    之傾向，於92年4 月9 日執行完畢釋放出所，並經臺灣高雄
    地方法院檢察署檢察官以92年度毒偵字第948 號為不起訴處
    分確定。另於93年間因竊盜、施用毒品等案件，經本院以94
    年度易字第176 號判處有期徒刑10月確定，及以94年度訴字
    第154 號判處有期徒刑8 月、6 月，經臺灣高等法院高雄分
    院以94年度上訴字第565 號駁回上訴而告確定。上開各罪嗣
    經減刑並合併定應執行有期徒刑10月確定，於96年7 月16日
    執行完畢。又於97年間因公共危險案件，經本院以97年度審
    交簡字第3535號判處有期徒刑4 月確定，於98年2 月20日易
    科罰金執行完畢。詎其猶未戒除毒癮，復分別基於施用第一
    級毒品海洛因、第二級毒品甲基安非他命之犯意，(一)於100
    年4 月10日7 時許，在高雄市大社區友人住處內，以將海洛
    因摻入香菸內點燃後吸食之方式，施用第一級毒品海洛因1
    次。(二)於100 年4 月11日14時45分採尿回溯96小時內某時許
    （不含公權力拘束期間），在高雄市某處，以燒烤方式施用
    第二級毒品甲基安非他命1 次。嗣於100 年4 月11日12時20
    分許，在高雄市○○區○○路13號前，蕭立先因另案通緝為
    警緝獲，同行友人段彩雲主動交付蕭立先寄放施用剩餘之第
    一級毒品海洛因1 包（含袋，檢驗後淨重0.082 公克）予警
    查扣（段彩雲涉犯毒品危害防制條例案件另案起訴），經徵
    得蕭立先同意後採尿送驗，結果呈嗎啡、可待因、安非他命
    及甲基安非他命陽性反應。
二、證據名稱：
    被告蕭立先於本院審理時之自白，尿液代碼與姓名對照表（
    代碼：L00-000-00）、臺灣檢驗科技股份有限公司100 年5
    月17日濫用藥物尿液檢驗報告、高雄市立凱旋醫院100 年6
    月21日濫用藥物成品檢驗鑑定書各1 紙，高雄市政府警察局
    刑事警察大隊扣押筆錄暨扣押物品目錄表1 份，扣案之第一
    級毒品海洛因壹包（含袋，檢驗後淨重0.082 公克），臺灣
    高等法院被告前案紀錄表。
三、核被告上開所為，分別係犯毒品危害防制條例第10條第1 項
    、第2 項之施用第一、二級毒品罪。其持有第一級毒品海洛
    因、第二級毒品甲基安非他命之低度行為，分別為施用之高
    度行為吸收，均不另論罪。被告所犯上開2 罪，犯意各別，
    行為互殊，應予分論併罰。被告有如前開犯罪科刑及執行紀
    錄，此有臺灣高等法院被告前案紀錄表1 份在卷可稽，其前
    受徒刑之執行完畢後，5 年以內分別故意再犯本件有期徒刑
    以上之2 罪，均為累犯，應依刑法第47條第1 項之規定，各
    加重其刑。審酌被告前經觀察、勒戒及刑罰執行後，仍未能
    徹底戒絕毒品，復再犯本件施用毒品罪，顯見其自制力不足
    ，且其有竊盜、公共危險、毒品等前科，素行不佳，有前開
    前案紀錄表可參，惟念所犯施用毒品罪乃屬戕害自身身心健
    康行為，反社會性之程度應屬較低，且其犯後已坦認犯行等
    一切情狀，分別量處如主文所示之刑及定應執行刑。扣案之
    白色粉末1 包（含袋，檢驗後淨重0.082 公克），確屬第一
    級毒品海洛因無訛，此有高雄市立凱旋醫院100 年6 月21日
    之濫用藥物成品檢驗鑑定書在卷可稽，且包裝袋亦與毒品難
    以析離，應視同毒品，爰依毒品危害條例第18條第1 項前段
    之規定，宣告沒收銷燬。另送驗耗損部分，因已滅失，爰不
    宣告沒收銷燬之，併此敘明。至另於段彩雲身上扣得之白色
    粉末1 包，經送往高雄市立凱旋醫院鑑定結果，未發現含法
    定毒品成分，有上開濫用藥物成品檢驗鑑定書在卷可稽，爰
    不予宣告沒收，附此敘明。
據上論斷，應依刑事訴訟法第273 條之1 第1 項、第299 條第1
項前段、第310 條之2 、第454 條第1 項，毒品危害防制條例第
10條第1 項、第2 項、第18條第1 項前段，刑法第11條、第47條
第1 項、第51條第5 款，判決如主文。
本案經檢察官余彬誠到庭執行職務。
中    華    民    國    100     年    8     月  31    日
                  刑事第十庭  法  官  顏銀秋
以上正本證明與原本無異。
如不服本判決應於收受送達後10日內向本院提出上訴書狀，並應
敘述具體理由；如未敘述上訴理由者，應於上訴期間屆滿後20日
內向本院補提理由書（均須按他造當事人之人數附繕本）「切勿
逕送上級法院」。
中    華    民    國   100    年    8     月    31    日
                              書記官  林豐富
附錄論罪科刑法條
毒品危害防制條例第10條（施用毒品罪）
施用第一級毒品者，處6月以上5年以下有期徒刑。
施用第二級毒品者，處3年以下有期徒刑。